臺灣桃園地方法院小額民事判決
111年度桃原保險簡字第9號
原      告  泰安產物保險股份有限公司

法定代理人  李松季
訴訟代理人  林建良
            謝騏任
被      告  王序好

上列當事人間請求損害賠償(交通)事件，本院於民國111年6月29
日言詞辯論終結，判決如下：
    主    文
被告應給付原告新臺幣66,976元，及自民國111年2月14日起至清
償日止，按年息5％計算之利息。
訴訟費用新臺幣1,000元由被告負擔。
本判決得假執行。
    事實及理由
壹、程序方面：
一、按簡易訴訟之訴狀送達後，原告不得將原訴變更或追加他訴
    ，但擴張或減縮應受判決事項之聲明者，不在此限，民事訴
    訟法第436條第2項、第255條第1項但書第3款分別定有明文
    。經查，原告起訴時聲明原為：被告應給付原告新臺幣（下
    同）112,772元，及自起訴狀繕本送達被告之翌日起至清償
    日止，按年息5％計算之利息；嗣於本院審理中，將請求之本
    金變更為66,976元（見本院卷第116頁），核屬減縮應受判
    決事項之聲明，與上開規定相符，應予准許。
二、被告經合法通知，未於言詞辯論期日到場，核無民事訴訟法
    第386條所列各款情形，爰依原告之聲請，由其一造辯論而
    為判決。
貳、實體方面：
一、原告主張：被告於民國110年9月22日11時5分許，駕駛車牌
    號碼000-0000號自用小客車（下稱肇事車輛），沿桃園市大
    溪區民權東路往慈湖路方向行駛，行經民權東路177號時，
    未注意車前狀況，致與停放於前方民權東路旁由原告承保、
    訴外人謝秀妍所有、訴外人高子鈞所駕駛之車牌號碼000-00
    00號自用小客車（下稱系爭車輛），發生擦撞，致系爭車輛
    受損（下稱系爭事故），原告已依約賠付維修費用112,772
    元（含工資及烤漆費用61,888元、零件費用50,884元），其
    中零件部分經計算折舊並加計工資及烤漆費用後為66,976元
    。爰依侵權行為及保險代位之法律關係，提起本件訴訟等語
    ，並聲明：如主文第1項所示。
二、被告經合法通知，未於言詞辯論期日到場，亦未提出書狀作
    何聲明或陳述。
三、得心證之理由：
  ㈠被告應負侵權行為賠償責任：
  1.按因故意或過失，不法侵害他人之權利者，負損害賠償責任
    ；汽車、機車或其他非依軌道行駛之動力車輛，在使用中加
    損害於他人者，駕駛人應賠償因此所受之損害，民法第184
    條第1項前段、第191條之2前段分別定有明文。次按汽車行
    駛時，駕駛人應注意車前狀況，並隨時採取必要之安全措施
    ，道路交通安全規則第94條第3項定有明文。又被保險人因
    保險人應負保險責任之損失發生，而對於第三人有損失賠償
    請求權者，保險人得於給付賠償金額後，代位行使被保險人
    對於第三人之請求權，保險法第53條第1項前段亦有明定。
  2.經查，原告主張被告於前開時間、地點，駕駛肇事車輛，因
    未注意車前狀況，並隨時採取必要之安全措施之過失，致碰
    撞原告承保之系爭車輛，造成系爭車輛受有損害等情，業據
    其提出系爭車輛之行車執照、道路交通事故當事人登記聯單
    、道路交通事故現場圖、現場照片、統一發票、估價單、車
    損照片、統一發票、理賠申請書等件為證（見本院卷第5至5
    0頁），並經本院職權向桃園市政府警察局大溪分局調取系
    爭事故調查卷宗核閱無訛（見本院卷第53至74頁反面）。至
    被告已於相當時期受合法通知，無正當理由而未於言詞辯論
    期日到場，復未提出書狀爭執，依民事訴訟法第436條之23
    、第436條第2項、第280條第3項前段準用同條第1項之規定
    ，應視同自認，堪信原告之主張為真實。則被告就系爭事故
    之發生為有過失並應負全部責任乙節，應可認定，且原告已
    給付賠償金額予謝秀妍，原告代位謝秀妍請求被告負損害賠
    償責任，自屬有據。
  ㈡系爭車輛必要修復費用：
  1.按不法毀損他人之物者，被害人得請求賠償其物因毀損所減
    少之價額，民法第196條定有明文。又依上開規定請求賠償
    物被毀損所減少之價額，得以修復費用為估定之標準，但以
    必要者為限（例如：修理材料以新品換舊品，應予折舊），
    此有最高法院77年度第9次民事庭會議決議可資參照。
  2.經查，原告主張系爭車輛必要修繕費用為112,772元，包括
    工資及烤漆費用61,888元、零件費用50,884元等情，業據其
    提出統一發票、估價單為證（見本院卷第21至31頁）。依前
    揭說明，系爭車輛之修復既以新零件更換被毀損之舊零件，
    自應將零件折舊部分予以扣除。又依行政院所頒固定資產耐
    用年數表及固定資產折舊率之規定，非運輸業用客車、貨車
    之耐用年數為5年，依定率遞減法每年折舊1000分之369，其
    最後1年之折舊額，加歷年折舊累計額，其總和不得超過該
    資產成本原額10分之9（即逾5年，僅得請求零件價額之10分
    之1）。而系爭車輛乃於105年5月出廠，至系爭事故發生時
    即110年9月22日，已使用逾5年，有系爭車輛之行車執照可
    參（見本院卷第5頁）。則系爭車輛零件費用50,884元扣除
    折舊額後應為5,088元（計算式：50,884元×0.1＝5,088元，
    元以下四捨五入），加計毋須計算折舊之工資及烤漆費用61
    ,888元後，系爭車輛必要修復費用應為66,976元（計算式：
    5,088元＋61,888元＝66,976元）。
  ㈢綜上所述，原告得請求被告賠償之金額應為66,976元。
四、末按給付無確定期限者，債務人於債權人得請求給付時，經
    其催告而未為給付，自受催告時起，負遲延責任。其經債權
    人起訴而送達訴狀，或依督促程序送達支付命令，或為其他
    相類之行為者，與催告有同一之效力；又遲延之債務，以支
    付金錢為標的者，債權人得請求依法定利率計算之遲延利息
    ；而應付利息之債務，其利率未經約定，亦無法律可據者，
    週年利率為5％，民法第229條第2項、第233條第1項前段及第
    203條分別定有明文。本件原告對被告之損害賠償請求權，
    係以支付金錢為標的，無確定期限，又未約定利息，則被告
    應自受催告時起，負遲延責任，是原告就上述得請求之金額
    ，併請求自起訴狀繕本送達被告之翌日即111年2月14日起（
    於111年2月13日送達，見本院卷第94頁）至清償日止，按年
    息5％計算之利息，洵為有據。
五、本件係依小額訴訟程序所為被告敗訴之判決，爰依民事訴訟
    法第436條之20之規定，依職權宣告假執行。
六、末原告起訴時訴訟標的金額為112,772元，故繳納裁判費1,2
    20元。嗣因原告減縮請求為66,976元，實質上已屬適用小額
    訴訟程序之案件，僅不及變更案號而已，是仍應依民事訴訟
    法第436條之19第1項規定，確定訴訟費用額為1,000元。至
    原告減縮部分之訴訟費用220元，因係原告減縮訴之聲明而
    生，自應由其自行負擔。另本件既屬應適用小額訴訟程序之
    案件，故關於上訴費用計算、上訴之規定，均仍應適用小額
    訴訟程序，併此敘明。
七、訴訟費用負擔之依據：民事訴訟法第78條。並依同法第436
    條之19第1項規定，確定訴訟費用額如主文第2項所示。
中　　華　　民　　國　　111 　年　　7 　　月　　15　　日
                  桃園簡易庭  法  官  曾耀緯
以上為正本係照原本作成。
如不服本判決，應於送達後20日內，向本院提出上訴狀並表明上
訴理由，如於本判決宣示後送達前提起上訴者，應於判決送達後
20日內補提上訴理由書（須附繕本）。
如委任律師提起上訴者，應一併繳納上訴審裁判費。
中　　華　　民　　國　　111 　年　　7 　　月　　15　　日
                              書記官  吳宏明